【裁判字號】    89,訴,18
【裁判日期】    890525
【裁判案由】    公共危險
【裁判全文】
台灣新竹地方法院刑事判決                            八十九年度訴字第一八號
    公  訴  人  台灣新竹地方法院檢察署檢察官
    被      告  丁○○
    選任辯護人  林思銘
右列被告因公共危險案件，經檢察官提起公訴（八十八年度偵字第七七八六號），本
院判決如左：
    主  文
丁○○因過失騎乘重型機車違反道路交通安全規則第一百零四條第一項之規定穿越平
交道致生火車往來之危險，處有期徒刑月，如易科罰金，以佰元折算壹日。
    事  實
一、丁○○於民國八十八年九月三十日凌晨四時十一分許，騎乘車牌號碼為ＨＲＲ—
    九四五號重型機車，行經鐵路局基起一○七公里五○○公尺新竹市○○○○○道
    時，不遵守遮斷器、號誌、警鈴之警示以及新竹工務分駐所南新竹道班技術工鐘
    淼臣之管制人、車指揮，逕行穿越通過平交道，而正當丁○○騎乘重型機車穿越
    平交道之時，適有台灣鐵路局第三十次莒光號列車通過該處，因而撞及丁○○所
    騎乘之重型機車，致生火車往來之危險，而經撞擊後，丁○○之機車嚴重受損，
    丁○○並受有頭部、腳部等撕裂傷等傷害，第三十次莒光號列車亦因之在現場停
    留十二分鐘，經警據報趕到處理現場後，方駛離該處。
二、案經內政部警政署鐵路警察局第二警務段報告台灣新竹地方法院檢察署檢察官偵
    查起訴。
    理  由
一、訊據被告丁○○固不否認有於前揭時間、地點，騎乘重型機車穿越鐵路局基起一
    ○七公里五○○公尺新竹市○○○○○道處，與台灣鐵路局第三十次莒光號列車
    碰撞之事實，惟否認有何公共危險之行為，辯稱：並非故意要闖越，而是行經平
    交道時，未見到平交道號誌、警鈴、遮斷器等在運作方騎過，而當伊騎車至平交
    道時，方有人衝出來說火車來了，伊來不及反應就被撞倒，伊不會用生命開玩笑
    等語。經查：被告所騎乘之重型機車與台灣鐵路局第三十次莒光號列車碰撞肇事
    經過，業據被告供述明確，並有現場圖、現場照片四幀以及南門綜合醫院診斷證
    明書在卷可憑，應堪信為真實；次查：事故當時，鐵路局基起一○七公里五○○
    公尺新竹市○○○○○道之號誌、遮斷器均有運作，且警鈴亦發出聲響等情，業
    據證人即在場指揮之戊○○於警訊時（偵卷第五頁至第七頁參見）、偵查中（偵
    卷第二十一頁參見）、以及於本院調查時（本院八十九年三月九日訊問筆錄參見
    ），證人即莒光號列車駕駛甲○○於警訊時（偵卷第八頁、第九頁參見）、偵查
    中（偵卷第二十二頁參見）、以及於本院調查時（本院八十九年三月九日訊問筆
    錄參見），證人即承辦之員警丙○○於本院調查時（本院八十九年二月十七日訊
    問筆錄參見），證人即到場處理之員警乙○○於本院調查時（本院八十九年三月
    九日訊問筆錄參見）證述無訛，是被告所辯行經平交道時，未見到平交道號誌、
    警鈴、遮斷器等在運作等語，委不足採；再查：新竹市○○○○○道前，有「停
    看聽」之標示及二具閃光號誌，每一車道內左右各有一支竹竿式柵欄與限高標示
    之鐵欄杆，且鐵欄杆及柵欄均漆有黃底黑線之標示，甚為明顯等情，業據本院勘
    驗無誤，並有勘驗筆錄及現場照片四幀在卷可按，況且，當日該路段因懷疑有人
    意圖自殺，因此第三十次莒光號列車乃緩慢行駛等情，亦據證人甲○○於警訊時
    以及本院調查時證述明確，被告猶與第三十次莒光號列車發生碰撞，足見被告確
    有違反道路交通安全規則第一百零四條第一項規定之注意義務甚明，是被告逕行
    穿越鐵路平交道，並因而致生火車往來危險之行為，應堪認定；綜上所述，本件
    事證已臻明確，被告犯行堪予認定。
二、核被告所為，係犯刑法第一百八十四條第三項之罪。另刑法第一百八十四條第一
    項之罪，係以行為人故意以致生公眾運輸工具往來危險並據以實施為要件，而本
    件被告前揭行為，應僅係為圖一時之便而穿越平交道，因而發生事故致生火車往
    來之危險，尚難謂有何故意致生公眾運輸工具往來危險之行為，是公訴意旨認被
    告所為係犯刑法第一百八十四條第一項之罪，容有未洽，應予變更。爰審酌被告
    之品行、犯罪動機、目的、手段、所生危害及犯罪後之態度等一切情狀，量處如
    主文所示之刑，並諭知易科罰金之折算標準。
三、據上論斷，應依刑事訴訟法第二百九十九條第一項前段、第三百條，刑法第一百
    八十四條第三項、第四十一條，罰金罰鍰提高標準條例第一條前段、第二條，判
    決如主文。
本案經檢察官羅雪梅到庭執行職務
中      華      民      國    八十九    年      五      月    二十五    日
                                      台灣新竹地方法院刑事第二庭
                                          法      官蘇    嘉    豐
右正本證明與原本無異。
如不服本判決，應於判決送達後十日內向本院提出上訴狀( 應附繕本 )，上訴於
臺灣高等法院。
                                          書  記  官    郭    廷    耀
中      華      民      國    八十九    年      五      月    二十五    日
附錄本案論罪科刑法條全文
第一百八十四條
損壞軌道、燈塔、標識或以他法致生火車、電車或其他供水、陸、空公眾運輸之舟、
車、航空機往來之危險者，處三年以上十年以下有期徒刑。
因而致前項之舟、車、航空機傾覆或破壞者，依前條第一項之規定處斷。
因過失犯第一項之罪者，處六月以下有期徒刑、拘役或三百元以下罰金。
從事業務之人，因業務上之過失犯第一項之罪者，處二年以下有期徒刑、拘役或五百
元以下罰金。
第一項之未遂犯罰之。


司法院資訊處製作；財團法人民間司法改革基金會備份。
